# 销售智能家产品

提问人：Ryan_q 时间：2023-08-30 09:04:22
@chenyiwei，陈版主，如表述所述
随着智能化产品的迭代更新，目前销售的产品均搭载内置WIFI，其成本很低，bom价几元，能给客户提供wifi联网后事实用APP监控产品的状态。例如：扫地机器人等。
问：对于用户在APP使用的时候需要服务器折旧或者云服务消耗，用户是否使用无法预计（有的用户注重隐私不适用）。同时，该服务器折旧和云服务的购买金额属于主营业务成本吗？需要提前计提？
个人看法：其实在物联网、互联网时代该方式已经比较普遍，例如学院购买CPA课程可以在APP观看，课程成本是老师分成，渠道费等，但是用户未来在APP的使用消耗云服务的成本属于主营业务成本，我个人认为不应该计提，根据实际消耗进行处理。
望陈版主指导！

回答人：chenyiwei
对此类情况，首先应当考虑后续的联网以及相关智能服务是否构成一个单项履约义务。如果构成单项履约义务的，则应将销售总价分配一部分到该项后续服务的履约义务（类似于服务性质保），在后续此类服务提供时确认收入（通常属于在一段时间内履约）；与之相对应的成本也在发生时计入营业成本，无需事先计提。
如果后续增值服务不构成单项履约义务的，则可能需采用类似于保证性质保义务的处理方式，在实现销售时就把后续服务成本预提出来。但实务中这种可能性相对较小。